臺灣桃園地方法院民事判決　　　　　　　96年度家訴字第25號
原　　　告　丁○○
　　　　　　丙○○
　　　　　　庚○○
　　　　　　己○○
　　　　　　戊○○
　　　　　　甲○○
　　　　　　　　　　　　5樓
共　　　同
訴訟代理人　謝錫福律師
被　　　告　乙○○
上列當事人間請求分割遺產事件，於民國96年2月5日言詞辯論終
結，本院判決如下：
    主      文
被告與原告丁○○、丙○○、庚○○、己○○、戊○○之被繼承
人廖福俊所遺如附表一所示遺產准予分割，其分割方法由被告與
原告丁○○、丙○○、庚○○、己○○、戊○○按應有部分各六
分之一比例分別共有。
被告應將分割後取得如附表一所示土地應有部分，按附表二所示
移轉登記予原告庚○○、己○○、戊○○、甲○○。
訴訟費用由被告負擔。
    事實及理由
一、原告主張：坐落桃園縣八德市○○段599、600、601 地號土
    地（下稱系爭土地）原為原告丁○○、丙○○、庚○○、己○○、戊○○與被告之繼承人廖福俊所有，民國88年8月9日
    廖福俊書立家書，將系爭土地分歸原告庚○○、己○○、戊○○、甲○○（自幼出養）均分取得，後未及辦理土地過戶
    ，廖福俊不幸於94年9月8日死亡，系爭土地同列廖福俊遺產
    而由原告丁○○、丙○○、庚○○、己○○、戊○○與被告
    登記為公同共有，爰依民法第1164條規定請求分割遺產，按
    各繼承人應繼分為1/ 6之比例分割為分別共有，又被告為廖
    福俊之繼承人，且併同簽名於前開家書，應承受被繼承人廖
    福俊之債務，並依贈與及繼承之法律關係，請求被告應將分
    割後取得系爭土地應有部分1/6 ，移轉登記予原告庚○○、
    己○○、戊○○、甲○○各應有部分1/24，爰為訴之聲明如
    主文所示等語。
二、被告聲明：認諾原告之訴等語。
三、原告前開主張業據其提出遺產稅免稅證明書影本、分家書影
    本及土地登記謄本為證，核與所述情節相符。被告認諾原告
    之請求，應本於其之認諾為其敗訴之判決。又本件聲明第1
    項之訴屬形成之訴，性質上無從宣告假執行，聲明第2 項之
    訴雖屬給付之訴，惟前提應待聲明第1 項之訴判決確定始得
    為給付，且給付內容係命被告為一定意思表示內容，亦應待
    判決確定後，視為被告已為意思表示（強制執行法第13 0條
    第1 項參照），亦不適於宣告假執行，是本件雖依被告認諾
    而為判決，無從依民事訴訟法第389 條第1項第1款以職權宣
    告假執行，併此敘明。
四、據上論結，本件原告之訴為有理由，依民事訴訟法第78條、
    第384條，判決如主文。
中　　華　　民　　國　　96　　年　　2 　　月　　13　　日
                  家事法庭法　官　熊祥雲
以上正本係照原本作成
如對本判決上訴，須於判決送達後20日內向本院提出上訴狀（應
繳上訴費新臺幣4,500元）。
中　　華　　民　　國　　96　　年　　2 　　月　　13　　日
                          書記官　張淑芬
